臺灣新竹地方法院刑事判決　　　　　　　 96年度訴字第139號
公　訴　人　臺灣新竹地方法院檢察署檢察官
被　　　告　乙○○
選任辯護人　洪大明律師
上列被告因強盜等案件，經檢察官提起公訴（96年度偵緝字第34
號），本院判決如下：
    主    文
乙○○共同意圖為自己不法之所有，結夥三人以上攜帶兇器於夜
間侵入住宅，以強暴至使不能抗拒，而取他人之物，處有期徒刑
拾年。
被訴傷害部分，公訴不受理。
    事    實
一、乙○○、甲○○（經臺灣新竹地方法院檢察署發佈通緝）、
    丙○○（寄藏手槍及強盜部分，業經最高法院以93年度台上
    字第5144號判決駁回上訴確定）與姓名年籍不詳之成年男子
    （以下簡稱甲男）結夥3 人以上，因缺錢花用，共同基於意
    圖為自己不法所有之犯意聯絡，計劃搶劫位於新竹市○○○
    街32號住宅之財物，而於91年8 月26日晚上8 時許，先由丙○○攜帶其所寄藏具有殺傷力之美製烏茲衝鋒槍1 支、德製
    HK90手槍1 支及90手槍子彈56顆，甲男準備對講機2 支，甲○○準備膠帶及手銬，共同前往臺中市華納影城對面之停車
    場會合，再由甲男開車搭載乙○○、甲○○及丙○○一同前
    往新竹市○○○街32號處，途中甲男將其中1 支對講機交予
    丙○○以為內外接應，丙○○亦將其所攜帶之德製HK90手槍
    1 支及90手槍子彈數顆交予乙○○，丙○○則自行攜帶美製
    烏茲衝鋒槍1 支，且分別將90手槍子彈予以上膛，彼等4 人
    乃基於持有手槍、子彈之犯意聯絡，未經許可而共同持有上
    開手槍、子彈，於同日夜間10時許，丙○○等人抵達新竹市
    ○○○街32號住宅處後，先由甲男持1 支對講機在屋外把風
    ，丙○○、乙○○及甲○○則分持上開事先預備之衝鋒槍、
    手槍、子彈、膠帶及手銬侵入該住宅，丙○○及乙○○先分
    別以美製烏茲衝鋒槍、德製HK90手槍，抵住屋主丁○○及其
    友人庚○○之脖子，隨即將之押往屋內之廚房，再由甲○○
    持膠帶封住丁○○及庚○○之嘴、並持手銬銬住丁○○及庚○○之雙手，以此強暴方式，致使丁○○及庚○○不能抗拒
    ，丙○○及乙○○並逼問丁○○屋內保險箱之密碼，丁○○
    佯稱不知，乙○○隨即強取丁○○身上之芝柏表1 只（約值
    新臺幣（下同）18萬元）及行動電話2 支（其中1 支為型號
    NOKIA8250 ，約值1 萬元許）。旋丙○○另接獲甲男在外以
    對講機通知將有2 人（即己○○及戊○○）欲進入屋內，丙○○將此消息告知乙○○後，即由乙○○撕開丁○○嘴部之
    膠帶，並開啟手銬，且手持德製HK90手槍抵住丁○○背部，
    以此方式強押丁○○開門，丙○○則在廚房內續持美製烏茲
    衝鋒槍看管著庚○○，待己○○及戊○○進入屋內時，乙○○即高舉德製90手槍，嚇令丁○○、己○○及戊○○進入廚
    房內並彎下身體、不准抬頭，欲由甲○○續持膠帶予以綑綁
    ，此時，丁○○不從，且因懷疑乙○○係持假槍，起身欲以
    反抗，乙○○見狀單獨起意，基於傷害之故意，以德製HK90
    手槍之槍柄毆打丁○○之臉部，且持該槍朝丁○○右腳部擊
    發1 槍，該子彈因貫穿丁○○之右腳部，遂致其受有右腳子
    彈穿刺傷（被訴傷害部分，業據告訴人丁○○當庭撤回告訴
    ，詳如後述）。丙○○等人見此認為情勢業已控制，即由甲○○持膠帶分別矇住丁○○、己○○及戊○○之眼部，並用
    膠帶將彼等手部捆綁，以此強暴方式，致己○○及戊○○不
    能抗拒，再由乙○○及甲○○2 人分別自己○○身上強取現
    金15萬元、行動電話2 支及自戊○○身上強取1 萬1 千元及
    行動電話2 支。隨後，丙○○等人續逼問丁○○等人保險箱
    之密碼，並由丙○○持美製烏茲衝鋒槍強押己○○進入戊○○房間，並將之眼部及手上之膠帶撕除，命其開啟房內之保
    險箱，再由丙○○自保險箱內取得現金78萬元後，再以膠帶
    矇住己○○之眼部、綁住其手部。乙○○旋即對丁○○等人
    嚇稱：不知道你們4 人老闆是誰，但知道門口的車是老闆的
    ，也知道老闆住那裡，不要以為我不知道你住那裡，你住加
    油站對面等語。丙○○、乙○○、甲○○隨即由後門逃逸，
    並搭乘由甲男駕駛接應之自小客車往臺中市方向躲藏，其後
    再朋分上開強盜所得之財物（均已花用殆盡）。丁○○等人
    待丙○○等人逃逸後，旋於5 分鐘後掙脫，並致電110 報案
    ，其後救護車趕至，將丁○○送往醫院治療，幸無大礙，且
    警方鑑識人員亦於隨後清查現場遺留之跡證時，採得丙○○
    左姆指指紋1 枚。經警方鎖定特定犯嫌，且由臺灣新竹地方
    法院檢察署檢察官核發拘票及臺灣臺中地方法院法官核發搜
    索票後，於91年11月15日凌晨4 時許，在臺中市○○路○ 段
    419 號1 樓前，將丙○○拘提到案。隨即在丙○○前揭租屋
    處，查獲丁○○所有之NOKIA 型行動電話1 支，再於同日下
    午2 時許，在臺中市○○路與崇德路口，丙○○所停放車號
    2J─9145號自小客車內，查獲其供前開強盜犯行所用之美製
    烏茲衝鋒槍1 支、德製HK90手槍1 支及90手槍子彈55顆及未
    供強盜用之改造左輪手槍1 支、0.357 吋制式子彈6 顆。
二、案經丁○○、己○○訴由新竹市警察局第一分局報告臺灣新
    竹地方法院檢察署檢察官偵查起訴。
    理    由
一、訊據被告對於91年8 月26日晚上有與丙○○、甲○○前往新
    竹市○○○街32號固不否認，惟辯稱：當時我只是搭載他們
    前往該地點，到了目的地後，他們叫我在車上等，他們說要
    去找朋友，其他發生什麼事情我都不知道，我只是在車上等
    他們云云。經查：
（一）共犯丙○○於警詢時陳述：「（問：經警方隨同你至位
      於河南路2 段419 號12樓之2 住所於91年11月15日4 時10
      分起執行搜索，迄至今（15）日5 時30分執行搜索完畢，
      於該住所內起獲何贓證物？）（答：警方於該住所客廳桌
      上起獲乙只行搶得來之行動電話。）」、「（問：該只行
      動電話之特徵為何？）（答：該具行動電話係NOKIA 牌
      8250型式，惟附載之2 線行動電話號碼我則不知道。）」
      、「（問：經警方檢視該只行動電話機具內載《震旦通訊
      中壢延平店，序號000000000000000 》是否無誤？）（答
      ：完全正確。）」、「（問：該只行動電話其來源為何？
      ）（答：該只行動電話係我偕同他人前往新竹市行搶而得
      之行動電話。）」、「（問：你於何時？何地？偕同何人
      ？行搶他人財物？）（答：我於91年8 月26日22時許，偕
      同陳耀州、甲○○及另1 不詳姓名之男子，至位於新竹市
      一住宅《新竹市○○○街32號》共同行搶他人財物。）」
      、「（問：請詳細敘明案件發生之經過？）（答：我先與
      乙○○、甲○○碰面聊天，得知大家經濟狀況不好，急需
      現金，事後即由乙○○提供1 目標《即位於新竹市○○○
      街32號》，告知該處所係提供金錢予他人借款，所以該處
      所平日會存放大量現金，經由我們3 人共同商議，由我提
      供槍械，並由我及乙○○等2 人負責現場控制，而甲○○
      則負責購買膠帶綑綁被害人，另外交通工具則由乙○○負
      責，等到上開槍械等工具到齊後，則由1 位不詳姓名之男
      子駕1 國產自小客車至臺中市華納影城對面之停車場搭載
      我、乙○○、甲○○等3 人，前往新竹市之案發住所時，
      我們先至現場繞了2 、3 圈，見該住所附近無人進出，即
      刻由我們3 人依先前計劃闖入該住宅。立即見到有2 人在
      房內，即由我與乙○○持槍枝將2 人押往1 樓廚房內，並
      喝命手抱頭、蹲下方式避免他們發現我們3 人容貌。即以
      攜來之膠帶綑綁他們2 人，即搜括屋內財物，不久即接獲
      在外把風之不詳男子（即駕駛該國產車之人）以無線電告
      知有2 人要進入屋內，恰巧該屋敲門聲很急，即由我前去
      將大門打開，並持槍將2 人押往廚房內，由甲○○以前開
      方式再綑綁他們2 人。我們3 人見屋內另有置放保險櫃，
      由我及乙○○等2 人持槍逼向他們4 人說出密碼，即由1
      人說出密碼，並由該被害人開啟保險櫃後，我則拿取保險
      櫃內之財物。因當時現場擁擠，有1 人即反抗我們的逼迫
      ，向乙○○攻擊，乙○○即持該槍枝朝被害人射擊1 發，
      致其受傷，也因該槍擊，才得以控制現場。我們3 人即將
      搜括得來之財物，放入我攜來之槍袋內，由我攜走，共同
      搭在外接應之原搭乘前來之自小客車返回臺中市華納影城
      停車場下車，由我們3 人另乘計程車至原先租屋之住所《
      臺中市○○路》朋分行搶而來之財物。）」、「（問：據
      被害人指證有遭人以手銬銬之，該手銬來源如何？另如何
      搜括財物請詳述之？）（答：該手銬係由甲○○購買，並
      負責將被害人銬之。另外有關財物之搜括，我僅將保險櫃
      有1 行動電話盒子《裝現金》拿取，其餘被害人身上財物
      則由他們2 人搜括，至於如何搜括，我則不知道。）」、
      「（問：另作案時持用之無線電由何人提供？）（答：我
      由臺中市坐上該部自小客車，才得知有2 具無線電，並由
      該駕駛人向我們告知，屆時由他在外把風，並以無線電聯
      繫告知。）」、「（問：你與乙○○等2 人持何種槍械？
      ）（答：我持1 衝鋒槍，另外乙○○則持HK90手槍，上開
      2 把手槍均為制式手槍。）」、「（問：另作案用之槍枝
      、手銬、膠帶及行搶而來之財物，現置於何處？）（答：
      作案槍枝我會帶同警方起獲，而手銬、膠帶、擊發之子彈
      頭、彈殼業已丟棄，而現金業已朋分花費，並無剩下的，
      另外其他行動電話已由他們2 人帶走，行搶的手銬業已丟
      棄。）」、「（問：你於91年11月15日14時帶同警方至臺
      中市○○路及崇德路口，你所停放之自小客車2J─9145號
      內起出你所藏匿之槍械為何類型？與其種類？數量？）（
      答：我帶同警方起獲美製烏茲衝鋒槍、357 左輪手槍、德
      製HK90手槍各1 把及90子彈60發。該批槍械係置放後車廂
      預備輪胎底部。）」、「（問：該槍械是否於91年8 月26
      日22時許至位於新竹市○○○街32號處所行搶財物之犯罪
      工具？）（答：對的，我們就是拿美製烏茲衝鋒槍、德製
      HK90手槍作為犯罪工具，另357 左輪手槍我則未攜帶前往
      。）、「（問：如何綑綁被害人之身體？）（答：一開始
      侵入上開住所時，即發現有2 位被害人在屋內，我與乙○○分持槍械將被害人押往屋內廚房內，甲○○則攜帶2 副
      手銬，將被害人2 位《經查係被害人丁○○及庚○○2 人
      》分別銬住其手部，使之無法抗拒後，由乙○○及甲○○
      等2 人先行監視他們2 人後，由我走向2 樓由上往下至1
      樓處欲搜括財物，發現並無置放財物，等我走向1 樓處，
      即由在外把風之男子透過無線電聯繫告知有2 人要走向屋
      內，恰巧我亦聽到有敲門聲，乙○○即押著1 被害人《經
      查證係丁○○》前去開門後，連同他們2 人《經查證係己○○及戊○○》押往該屋廚房位置，由乙○○要求他們3
      人蹲下，這時有1 蹲下之男子起身抵抗與乙○○拉扯，不
      久即傳來一聲槍聲，適時壓制他們的反抗，甲○○則開啟
      另1 男子《經查證係被害人庚○○》之手銬之後，將攜帶
      來之膠帶纏住他們的手部，使他們無法抗拒。）」、「（
      問：所攜帶之膠帶與手銬樣式如何？且至何處所購買之？
      ）（答：所攜帶之膠帶係《土色》之膠帶，另手銬則與警
      用手銬相似；且膠帶、手銬係由甲○○購買的，他在何處
      購買我則不知道。）」、「（問：那你們於該處所內持槍
      械威嚇被害人，復持槍朝被害人丁○○腿部《腳掌部分》
      射擊一發造成其身體受傷後，行搶屋內與被害人身上所有
      之財物後，如何離開上址？且又如何搭乘自小客車離去？
      ）（答：我們係由該屋後門右側離去，往該巷道前行，並
      右轉往另一巷口朝等待之自小客車搭車離去。）」、「（
      問：你們行搶該處所之財物為何？且如何朋分之？）（答
      ：我們行搶該處所共取得現金6 、70萬元、手錶1 只及行
      動電話機具4 只；除現金10萬元由乙○○交付給該不詳姓
      名男子外，另外款項我們3 人朋分，每人分得1 、20萬元
      ，另手錶由我拿取，且另一具行動電話機具（業為警方起
      獲）其餘3 只行動電話由乙○○與甲○○拿走。）」、「
      （問那行動電話內附之行動電話卡片及手錶現置於何處？
      ）（答：行搶之行動電話內附之行動電話卡片，在返回臺
      中地區的路途中，已先行棄置。另外手錶因我酒後不知將
      該手錶置於何處。）」等語；於偵訊時陳述：「（問：
      請你敘述犯案經過？）（答：91年8 月26日8 時許，由一
      名不詳姓名之人《男，約30來歲》開車載我、乙○○、甲○○三人，從臺中市出發，由我預先準備烏茲衝鋒槍、90
      手槍各1 把，其中我持烏茲衝鋒槍、90手槍則交給乙○○
      ，是在車上交的，而甲○○則事先準備膠帶、手銬、約當
      天22時許，到了新竹市○區○○里○○○街32號前，由我
      、乙○○、甲○○侵入該屋，分別以手槍抵住兩名被害人
      ，使他們2 人無法抗拒，再由甲○○持膠帶、手銬綑綁被
      害人，該名不詳姓名之人，先拿1 支無線電給乙○○，後
      來陳男再將它交給我，不久該名不詳姓名之人，用他的無
      線電告知我，另外有2 人要進入屋內《此部份我們是沒有
      預料到的》，接著乙○○就押著一名被害人，走到門邊，
      由該名被害人開門，因為前面玻璃是透明的，為了怕被人
      看到，讓認識的人去講話，接著乙○○就將該3 名被害人
      押回屋內，我當時則持烏茲衝鋒槍看著另外1 名被害人，
      後來有1 名被害人反抗，打乙○○的頭，接著乙○○不曉
      得槍枝走火還是開槍，導致被害人腳部有受傷。後來我們
      1 個1 個問，就由乙○○押另1 名被害人去開保險箱，並
      由我取走裡面的現金，另外我有拿走1 名被害人的手錶，
      手機4 、5 支左右，我只拿1 支，其他的他們分了，又我
      們從其中1 名被害人身上拿走好幾萬現金，正確數目我忘
      了，後來就共同逃逸。）」、「（問：開車載你們去現場
      ，並把風之人到底是誰？）（答：我不知道，那個人是乙○○的朋友。）」、「（問：你們是否有對被害人稱，『
      不知道老闆是誰，但知道門口的車是老闆的，也知道老闆
      住哪裡』˙˙˙『，不要以為我不知道你住在哪裡，你住
      加油站對面』等語？）（答：是的，那是乙○○講的，因
      為新竹我們並不熟，應該是開車的人跟乙○○講的，因為
      我們有事先去勘驗調查一段時間，所以知道被害人住處、
      使用之車輛。）」、「（問：你們強盜所得共計有多少金
      錢、財物？如何分配？）（答：1 只男用手錶，現金新臺
      幣6 、70多萬、行動電話5 、5 支。錢都平均分完花完了
      ，手錶我遺失了，我強盜得來的手機1 支已交給警方，持
      有的其他東西警方都已扣案。）」、「（問：你們持槍強
      盜，是否事先即有預謀，若被害人反抗的話，即會使用槍
      將被害人打死或打傷？）（答：沒有，拿槍是要達成搶錢
      的目的，沒有要殺人的意思，如果要殺人的話，那天直接
      拿烏茲衝鋒槍掃射就可以了，另外乙○○與被害人是近距
      離，如果要殺人的話，直接至要害開就可以了。）」、（
      問：是否你叫乙○○開槍的？）（答：不是。因為有一個
      被害人反抗打乙○○的頭。）」、「（問：扣案之烏茲衝
      鋒槍、德製90手槍、357 左輪手槍是否你的？）（答：這
      些都是我朋友陳鴻俊寄放在我那裡的。）」、「（問：你
      拿這些槍是否為了犯本案？）（答：不是，他是2 、3 個
      月前拿給我保管。）」、「（問：你共拿幾把槍犯本案？
      ）（答：衝鋒槍跟90手槍。）」、「（問：共幾人犯案？
      ）（答：4 人，我、乙○○、甲○○，以及1 個我不認識
      的人。）」、「（問：4 人如何分配任務？）（答：我拿
      衝鋒槍，乙○○拿90手槍，甲○○拿手銬及膠帶，另1 個
      不認識的人在外面車上把風，並交無線電給乙○○，乙○○再交給我。）」、「（問：那個不認識的朋友見過幾次
      面？）（答：要搶當天才見過，他是乙○○的朋友，這個
      人開車到臺中華納影城載我們，我們約在那裡見面。見了
      面就一起到新竹來。）」、「（問：當時在現場，何人開
      槍？）（答：乙○○。）」等語（參91年度偵字第6608號
      偵查卷第11頁至16頁、17至18頁、121 至124 頁、161 頁
      至163 頁、165 至166 頁）。於高院審理中亦供述：我
      的同案還有乙○○、甲○○、還有一個乙○○的朋友，但
      是我不知道他叫什麼名字，他已經滿18歲等語（見93年度
      上訴字第380 號第208 頁），由共犯丙○○於警詢、偵訊
      中及高院審理中供述得見，其對於該案件之起因、何時、
      何地將何種槍枝交與乙○○、案發過程、各共同被告之分
      擔行為內容等詳細細節均一一供述明確，若被告乙○○未
      參與本案，共犯丙○○應無法為如此詳細供述之理；至共
      犯丙○○雖事後於本案偵查中以證人身分作證時證述：「
      強盜案是「阿俊」、「阿賢」與另一位不知名的人，姓名
      我忘了」、「關於乙○○部分，是因為專案小組給我很大
      的壓力，而乙○○跟我有恩怨，所以我故意說他的名字為
      報復，他有幫我開車，但沒有進屋裡去，他不知情」等語
      （見96年度偵緝字第34號卷），然比對共犯丙○○前後供
      述得見，其前後所述差異甚大，況共犯丙○○於所涉犯之
      強盜案件中偵查中供述：我與乙○○、甲○○是兒時玩伴
      ，大家都是朋友，沒有上下屬關係，錢是大家一起花，偶
      而一起去喝酒，沒錢的時候省著花，是大家一起作案，沒
      有誰當首等語（見91年度偵字第6608號卷第84頁）、於本
      院92年重訴字第4 號審理程序中供述：我跟乙○○是10多
      年的老朋友等語（見本院92年度重訴字第4 號卷第114 頁
      ），是依據其供述，其與被告乙○○認識甚久，為兒時玩
      伴，足見交情甚深，方才一起作案，彼此並無仇怨，再者
      ，若共犯丙○○若與乙○○之間存有仇怨，應無理由於進
      行如此重大之犯罪行為時，仍找有嫌隙之乙○○一同前往
      ，此一行為實有違常情，再者，衡以共犯丙○○所涉本案
      部分已在監執行，則其事後更異前詞為對被告乙○○有利
      之證述，應為迴護被告乙○○之說詞，是應以共犯丙○○
      於92年度重訴字第4 號案件警詢、偵查中及準備程序、審
      理程序中所述較為可採。
（二）告訴人丁○○於警詢時陳稱：「（問：因何事為警方製
      作筆錄？）（答：我被強盜開槍打傷。）」、「（問：發
      生時間、地點為何？）（答：91年8 月26日22時許在新竹
      市○○里○○○街32號內。）」、「（問：當時情形請詳
      述？）（答：今日《26日》22時許，有2 名男子進入我租
      屋處，其中1 名男子持槍控制我與我朋友庚○○2 人的行
      動，並將我2 人上手銬，嘴也被膠帶封住，歹徒將我們押
      到廚房逼問樓上有無其他人，並逼問保險箱如何開啟，我
      告知歹徒，老闆不在，不會開保險箱，歹徒就搜我身上並
      將我手上的芝柏錶取走。約10分鐘許，我聽到對講機的聲
      音，有人告知歹徒外面有人回來，並聽到門口有人敲門。
      歹徒商量後，就由1 名男子持手槍押我到門口開門，讓外
      面的2 人進入。門口的2 人是我請的送貨員，2 名叫己○○、戊○○，進入屋內後，歹徒將我們押入廚房，持手槍
      的歹徒叫我蹲下，我不配合，他就用槍柄打我的臉部，我
      直覺歹徒所持之槍枝為假槍，因此我就反抗，但持手槍的
      歹徒就朝我的腳間開了一槍，我發現中彈後就無法反抗了
      。歹徒就用膠帶將我綑綁並封住眼睛，我聽到歹徒叫我請
      的師傅打開保險箱，歹徒拿到錢後，叫我們不能報警，腳
      傷不能去醫院治療，去看密醫。並稱雖不知我們4 人誰是
      老闆，但知道門口的車是老闆的，也知道老闆住哪裡，要
      我們不可報警，然後將我們綁的更緊並擦掉膠帶上的指紋
      。要我們30分鐘後才可掙脫。我等了5 分鐘確定歹徒離去
      ，就掙脫並打110 報警，後來救護車及警方到場將我送到
      新竹醫院治療並派員保護。）」、「（問：歹徒共有幾人
      ？）（答：我看到3 名，但有另1 名在外面持對講機把風
      ，歹徒最少有4 人。）」、「（問：歹徒持有何種武器？
      ）（答：瘦高的歹徒持手槍，胖胖的歹徒持長衝鋒槍，共
      2 把。）」、「（問：除了你，有無其他人受傷？）（答
      ：沒有。）」、「（問：損失財物為何？）（答：現金約
      78 萬 元許，芝柏錶1 隻價值約18萬元，手機2 支價值約
      1 萬元許《行動電話0000000000、0000000000》共損失約
      97 萬 元許。）」、「（問：現警方提示涉案之歹徒之一
      丙○○之相片供你指認，是否為涉案之歹徒之一？）（答
      ：就是他沒錯。）」、「（問：丙○○的犯案行為如何？
      ）（答：當時他胸前背有背包，內有1 把烏茲衝鋒槍。）
      」、「（問：其當時所處位置如何？）（答：其與另2 名
      歹徒進入我家，是他，是走在最後面進入我家後，他就直
      接到我家後門，然後又到保險箱旁邊。）」、「（問：其
      案發當時有無毆打你？）（答：我有被打，但不知道被那
      一位歹徒打。）」、「（問：另指認口卡片，請問甲○○
      及乙○○等2 人，是否亦為涉案嫌犯？）（答：他2 人亦
      為嫌犯，其中之乙○○係持槍打傷我右腳踝之歹徒，另林
      某則係拿手銬的歹徒。）」、「（問：警方所起獲之烏茲
      衝鋒槍及德製90手槍是否即為歹徒作案時所持之槍械？）
      （答：烏茲衝鋒槍是丙○○所持，裝在手提袋內掛在胸前
      ，另90手槍則是乙○○所持並打傷我的腳。）」、「（問
      ：另警方所起獲NOKIA8250 型行動電話1 支，是否亦為你
      遭強盜之物？）（答：是的。）」等語（參見91年度偵字
      第6608號第19-23 頁、第44-45 頁、91年度他字第400 號
      偵查卷第46頁至48頁、）；於丙○○案偵訊時陳稱：「
      當時因為我有反抗，我蹲下去就聽到槍聲，所以我不確定
      對方是故意開槍，或者是槍枝走火。另己○○事後有跟我
      說，當時他被強押至保險箱那邊，對方有跟他說如果不開
      保險箱，就要開槍，而當時我們都被矇住雙眼。」、「（
      問：子彈是從你腳哪邊打進去的？）（答：是從我右腳踝
      附近，且從我腳底穿出。）」（見91年度偵字第6608號卷
      第199-200 頁）；於本案偵查中證述：「（問：就你記
      憶所及，當天的情形為何？）（答：91年8 月26日晚上10
      時當時我與庚○○在該處的客廳聊天，當時有3 個人進到
      屋內，其中2 人戴帽子，剛剛在庭的被告先將大門的鋁門
      打開，他是第1 個進來的，因為我們的鋁門沒有鎖，他就
      將槍高舉把我與庚○○趕到廚房，後面的2 人跟著進到廚
      房，就用手銬把我們的手銬住，用膠帶將我們的眼睛矇住
      ，接著就搜我們身上的東西，這3 人其中1 位將後門打開
      ，因為我眼睛被矇住，所以不曉得是哪1 個，接著就是剛
      才在庭的被告及沒有被抓到的另1 個人一直在問我與庚○○兩人誰是老闆，他要求我們到後面，將保險箱打開，因
      為我與庚○○都不知道密碼所以不會開保險箱，但該3 人
      都不相信我們不會開保險箱，所以就恐嚇我們說保險箱不
      開，就是要開槍打我們的頭，大約僵持了5 分鐘後，原來
      我不曉得他們有拿對講機，後來我聽到對講機講話的聲音
      ，對講機的聲音傳出來有2 個人從外面回來要進到屋內，
      接著該3 人就問我與庚○○2 人是誰要去開門，因為他們
      進來後就將大門鎖住，討論後我就說我去開，當我要去開
      門時，他們3 人就將我的手銬、膠帶都解除，我就出去開
      門，我原本要打開門後就要衝出去，但沒有想到剛剛在庭
      的被告以半蹲在我後方，我打開門鎖時還沒打開門，剛在
      庭的被告就以槍抵住我的背後，我一開門戊○○、己○○
      從我左前方進到屋內，剛在庭的被告就從我的右方繞到我
      的前方去，把戊○○、己○○及我一起推進廚房，當時只
      有剛在庭的被告與我一起去開門，其他2 人在廚房裡，到
      廚房後戊○○、己○○先進廚房，我是最後一個進去，他
      們2 人馬上被其餘2 人押在地板下，要他們蹲下不讓他們
      站著，我那時想說這是一個很好反抗的機會，因為我覺得
      他們3 人的槍可能是假的，而且當時除了庚○○被銬住外
      ，其他3 人是身體是自由的，我就對剛剛在庭的被告反抗
      ，我面對他用右手打他的左臉頰，剛剛在庭的被告就將上
      舉的槍對地板開槍，我就聽到碰的一聲，耳朵都聾了，接
      著我就感覺到我的腳麻了，他們就要我們3 人都蹲著，那
      時他們沒有用手銬銬我們，只有用膠帶矇住我們的眼及綁
      住我們的手，這3 個人就一直逼問我們3 人保險箱要打開
      不然就要開槍打我們，後來是己○○將保險箱打開。）」
      、「（問：你剛剛說在庭的被告當天有帶一把槍？）（答
      ：是的，他是拿短槍，之前的那位被告是拿長槍。）」、
      「（問：是誰拿手銬、膠帶綁住你們眼及手？）（答：就
      是剛才在庭的被告及沒有被抓到的那位。）」、「（問：
      你如何確定剛剛在庭的告就是當天進入屋內的那個人？）
      （答：因為他戴1 頂帽子，他進來時，我有一直朝他的臉
      看，所以我印象深刻，但他現在比較胖。）」、「（問：
      後來你總共損失的財物有多少？）（答：我損失的部分現
      金應該是60至70萬元還有1 支手錶及1 支手機。）」、「
      （問：他們要離開，是否有說什麼？）（答：因為剛剛他
      們有開槍打到我的腳，我的腳很痛，其中1 人就說不要報
      警，去一般診所給醫生看，還有1 個人就一直在找彈頭，
      後來有開燈找到彈頭，最後這3 人要走時，他們要找我車
      的鑰匙，但沒有找到，他們並告訴我們說我們家住在哪邊
      ，他們都知道。）」、「（問：當天他們如何離開現場？
      ）（答：是從後門，因為報案後前門是鎖著的，另外他們
      離開時有用溼的毛巾擦我們眼上的膠帶。）」、「（問：
      他們作案時，是否有戴頭套、面具？）（答：沒有，他們
      只有戴帽子，就是一般的棒球帽。）」、「（問：後來是
      誰帶己○○去開保險箱？）（答：那時我不曉得是誰。）
      」、「（問：是否知道這3 人是誰拿對講機？）（答：就
      是那位沒有被抓到的，因為我去開門時，還聽到這個人與
      外面的人在對話。）」、「（問：《提示91年8 月27日警
      詢筆錄》你當天所說被告特徵是剛剛在庭的被告？）（答
      ：就是身高175 公分以上長的瘦高身穿花格子短袖上衣，
      牛仔長褲，留短髮，3 人中他最高。）」等語（參96年度
      偵緝字第34號偵查卷第139 頁至第141 頁）。於本院審
      理中證述：在庭的被告臉型與案發時第1 個進來的人很像
      ，偵查中因為我案發時看到的高度和檢察官讓我指認的高
      度不一樣，在庭的被告與案發當時第1 個進來的男子體型
      差不多」等語（見本院96年6 月29日審理筆錄第5-6 頁）
      ，由證人丁○○前開證述得見，證人丁○○於距離案發較
      接近之他案警詢、偵訊、及本案偵訊及審理中均明確指認
      出被告乙○○，且對於其所參與之犯罪細節均指述明確，
      至其雖於本院審理中對於被告身高部分無法確認，然因該
      案事發突然，且處於該等緊急情況，欲苛責被害人對於加
      害人之所有外型均記憶清楚顯然有違常情，且證人丁○○
      前開證述與共犯丙○○供述之案發情節一致，其證述應可
      採信。
（三）告訴人己○○於警詢時陳稱：「（問：26日晚上22時許，
      在新竹市○區○○○街32號發生強盜案，當時你人是否在
      現場？）（答：我有在現場。）」、「（問：你為何會在
      現場？現場還有何人？你何時回到案發地點？）（答：我
      是住在這裡，我和戊○○是在26日21時30分送貨《酒》出
      去，並於22時許回到家裡《案發地點》。我回到住宅時，
      先敲門沒人回應，並由戊○○打老闆丁○○的行動電話，
      也無人接聽後，後來便看見我老闆出來開玻璃門，開門進
      去後便看見1 名男子，從我老闆的背後走到我與戊○○的
      背後，該名男子就叫我們3 人到廚房去。當時該名男子持
      1 把黑色手槍押我們進去。）」、「（問：是否了解廚房
      有幾名歹徒？有無持凶器？）（答：當時我進到廚房後，
      因電燈未開很暗，所以我不知道有幾名歹徒，只聽到有人
      在對話，我想應該有2 人以上，我只知道有1 把手槍。）
      」、「（問：該案發地點平時住何人？）（答：我與戊○○，及我的女朋友范富媚。）」、「（問：當時有何人在
      廚房被歹徒控制？）（答：我與戊○○，老闆丁○○，及
      老闆的朋友庚○○。）」、「（問：歹徒用何方法控制你
      的行動？）（答：用膠帶綁住我的雙手及我的雙眼。）」
      、「（問：你有無財物損失？有無受傷？）（答：先有1
      名歹徒搜括我的身上褲袋的現金及公司的現金，總共約15
      萬元，後來便由1 名歹徒持槍抵住我後背，要我去開保險
      箱。沒有受傷。）」、「（問：歹徒為何指定你去開保險
      箱？保險箱有無財物損失？）（答：我不知道，我被歹徒
      押去開保險箱時，在保險箱前，歹徒有將我雙眼膠帶撕掉
      ，開完保險箱，歹徒又將我押往廚房，將我的雙眼用膠帶
      綁住。我只知道保險箱有放現金，損失多少我不了解。）
      」、「（問：保險箱置放於何處？何人知道？有無密碼？
      何人知道密碼？）（答：放在1 樓戊○○的房間。我、戊○○及老闆丁○○。密碼只有我和戊○○知道。）」、「
      （問：你與現場被害人戊○○、丁○○、庚○○是何關係
      ？）（答：我與戊○○同是公司的送貨員及國中的同學。
      丁○○是我們的老闆，庚○○是老闆的朋友。）」、「（
      問：當時現場有無何人受傷？）（答：我老闆丁○○被槍
      擊，係右腳掌。）」、「（問：你與丁○○認識多久？）
      （答：3 、4 個月。）」、「（問：你有無其他財物被搶
      ？）（答：有2 只行動電話被搶《號碼為0000000000、00
      00000000》。）」、「（問：歹徒在現場有無講任何話？
      ）（答：有1 名歹徒向丁○○說，知道他住在加油站對面
      ，叫他不要報警，並說要他們離開30分鐘後才自行解開膠
      布。）」、「（問：你2 人回到住處時之情形？）（答：
      回到住處時門是鎖著的，屋內的燈是開的，我當時有敲門
      ，約過了5 分鐘左右，我老闆和1 位我不認識的歹徒一起
      來幫我們開門。）」、「（問：你當時有無看見歹徒持槍
      ？）（答：當時我老闆和該名歹徒來開完門以後，該歹徒
      即自我老闆身後走出門外，繞到我們身後，即舉槍以國語
      說：全部進去。）」、「（問：你們被挾進屋內何處？歹
      徒有何動作？）（答：我們被趕進廚房後，見廚房內尚有
      1 名歹徒，然後我們2 人即被歹徒用膠帶矇住眼睛及雙手
      。）」、「（問：你身上財物損失情形及來源？）（答：
      我左前褲袋，有新臺幣5 萬7 千元，後褲袋有8 、9 萬元
      左右，另在我右前褲袋內有8 、9 千元及2 支NOKIA 行動
      電話，均被歹徒搶走。左前後褲袋內的錢，均為公司的錢
      ，另8 、9 千元係我個人的。）」、「（問：屋內之保險
      箱平日由誰保管使用？有誰知道密碼？）（答：放在我同
      事戊○○的房間內，他保管，只有我和吳某知道密碼。）
      」、「（問：歹徒押你去開保險箱前有無幫你鬆綁？）歹
      徒自己幫我將臉上及雙手上之膠帶拆下來，但是我不知道
      他將之丟在何處？警方到達現場時，綑綁你們所用之膠帶
      放置何處？）（答：當時在客廳的垃圾桶內，是由我丟棄
      的。）」、「（問：你可知歹徒自何處逃逸？）（答：我
      沒有看到，但有聽到歹徒開啟屋後鐵門的聲音，所以我研
      判歹徒係由後門逃走，然後有聽到車輛急駛的聲音，由溫
      徠飯店方向行走。）」、「（問：歹徒作案前後之時間有
      多久？）（答：大約有20分鐘左右。）」、「（問：歹徒
      當時有無詢問，誰知道保險箱的密碼？）（答：有問，但
      我們都沒有回答，後來歹徒就將我拉去開保險箱。）」、
      「（問：保險箱內放有多少錢？）（答：我打開後並沒有
      去看，因為我近視眼，而眼鏡又被歹徒拿走，就算看也看
      不清楚。）」等語（參91年度偵字第6608號偵查卷第24頁
      至26頁、第27頁至30頁）；於本案偵訊時陳稱：「（問
      ：91年8 月26日晚上在新竹市○○○街32號所發生之事情
      經過如何？）（答：當時我與戊○○回到該處，門是關著
      的，我與戊○○叫門但沒有回應，我們在外面等了一下子
      ，丁○○就來開門，然後就有1 個人從丁○○後面跑出來
      跑到我與戊○○後面，並將我與戊○○推進去，推我們到
      廚房。）」「（問：是否有看到推你的人的樣子？）（答
      ：不是很有印象。）」、「（問：該人除了推你外，是否
      有手上拿什麼東西？）（答：是否有拿東西，我不是很清
      楚。）」、「（問：推你的人大約多高？）（答：沒有印
      象，他有戴帽子，其他沒有印象。）」、「（問：是否記
      得起來推你的人樣子如何？）（答：沒有印象了。）」等
      語（參96年度偵緝字第34號偵查卷第142 頁至第143 頁）
      ，證人己○○於本案偵訊中證述：「（問：當天乙○○
      有在場？）（答：當時比較有印象，因為時間太久了，現
      在沒有印象等語）」，是證人己○○於距離案發較近之時
      間已指認被告乙○○有參與，故應以證人己○○記憶較清
      晰之時間點指認之結果較為可採，且證人己○○對於本件
      案發經過之證述與前開證人丁○○及共犯丙○○證述大致
      相符，是其證述應可採。
（四）證人庚○○於警詢時陳稱：「（問：你於何時？與何人何
      原因？到丁○○住處去找他？）（答：於91年8 月26日晚
      上約19時15分許，我自己一個人去找他聊聊天，沒有任何
      原因。）」、「（問：你當時到達丁○○位於新竹市○○○街32號住宅時，屋內是否有人在裡面？）（答：有3 個
      人，一個是丁○○、一個是己○○、一個是戊○○《在派
      出所才知道他們2 人姓名》，3 個人在屋裡看電視聊天，
      我就進去跟他們一起看電視聊天。）」、「（問：你們在
      屋裡聊天看電視，為什麼丁○○會被人用槍打到？）（答
      ：戊○○、己○○約當晚21時30分許離開丁○○住處，我
      不知道他們去哪裡，大約22時5 分左右，有3 個年約20至
      30 歲 年輕人，一進來手裡就拿著1 把手槍，按在我脖子
      上，叫我不要動，並押著我與丁○○進到廚房裡，用手銬
      將我雙手銬起來，丁○○雙手也用手銬銬起來，然後用膠
      帶將我的嘴巴、眼睛矇起來，丁○○也是一樣。然後戊○○、己○○回來，也被那3 個年輕人用膠帶綁起來，丁○○為什麼被槍打到，因為我的眼睛被膠帶矇起來，沒親眼
      看到，耳朵有聽到有人打架的聲音，然後就聽到一聲槍聲
      。）」、「（問：你是如何打開手銬的？）（答：那三位
      年輕人先打開我的手銬，改用膠帶將我手綁起與丁○○、
      戊○○、己○○手綁在一起。四個人拉著拉著就鬆綁了，
      發現丁○○右腳掌被槍打到受傷，我們就立刻打110 電話
      報警。沒多久，警方趕到現場，救護車也趕到，將丁○○
      送到署新醫院急救。我就被警方帶到派出所。）（問：你
      本人財物是否有損失？有無被毆打？）（答：我沒有任何
      財物損失，也沒有被毆打。）」、「（問：提示丙○○相
      片供你指認是否為涉案的歹徒之一？）（答：是的。）」
      、「（問：案發當時他的行動如何？）（答：他是最後一
      個進屋的歹徒，進入屋後他自己走到屋後，然後就走到廚
      房旁的門邊。）」、「（問：其當天的衣著如何？）（答
      ：我只知道他的胸前背有一個背包，內有一把類似烏茲衝
      鋒槍，他有拿出來。）」、「（問：背包及槍械的特徵？
      ）（答：深色牛仔布上有紅的和黃的斜條紋，槍則為黑色
      的，有一個大約20公分的手把及1 個彈匣。）」、「（問
      ：現警方查獲丙○○請指認是否為涉案嫌犯？）（答：就
      是他沒有錯，當時他是拿手提袋，內裝有烏茲衝鋒槍。）
      」、「（問：另指認口卡片，請問甲○○及乙○○等二人
      ，是否亦為涉案嫌犯？）（答：他2 人亦為嫌犯，其中之
      乙○○當時持手槍打傷丁○○的右腳，另甲○○則持有手
      銬。）」、「（問：警方所持有起獲之烏茲衝鋒槍及德製
      90 手 槍是否即為歹徒作案時所持之槍械？）（答：是的
      ，沒錯。）」等語（參91年度偵字第6608號偵查卷第35頁
      至37頁、38頁至39頁、第46頁、第47頁）。依證人庚○○
      於警詢中於接近案發時間已明確指認被告乙○○，且因乙○○並持槍打傷丁○○之腳部，此一特殊事件亦足以讓證
      人庚○○有較為強烈之記憶，且證人庚○○所述整個案發
      經過、細節亦與共犯丙○○、證人丁○○、己○○證述相
      符，是其指認與證述亦應足採信。
（五）證人戊○○於警詢時亦陳稱：「（問：於何時？何地？遭
      人強盜財物？）（答：我於91年8 月26日22時許，於新竹
      市○○里○○○街32號遭人強盜財物。）」、「（問：當
      時情形請你詳述？）（答：當時我和己○○是剛送完貨要
      返回該處時，當我要開門時發現門鎖住，我就敲門很久後
      就由我們老闆丁○○來開門，他就一直眨眼，後來門打開
      我發現他後面跟隨著1 個人，那1 個人就跑到我們的後面
      ，我就看到他拿著1 把手槍把我推進屋內後，就把我們3
      個人押到廚房，押到廚房後發現廚房的燈被關掉，他們就
      先把我們的眼睛用膠帶矇住，再用膠帶將我們的手綁住，
      後來就聽到我們老闆好像有和他們發生打鬥的聲音就聽到
      《砰》的一聲，後來我就聽到歹徒說他好像有中槍，就問
      我們老闆那裡中槍有沒有怎樣，歹徒就說：不要以為我不
      知道你住哪裡，你住在加油站對面。然後我就聽到歹徒問
      我們保險櫃的密碼，後來他們要離開時，有說要我們30分
      鐘後才能掙脫開而且不能報警，過了一下子以後，我們聽
      到都沒有聲音後，我們就掙脫開後，我們四處張望發現沒
      有人了，我們就報警。）」「（問：你是否看到歹徒的容
      貌？歹徒人數是否知道？）（答：我有瞄到，但不是很清
      楚。我只知道其中有一個有戴鴨舌帽。歹徒人數我只知道
      有2 個人以上。）」「（問：警方到現場後，發現膠帶於
      垃圾筒內為何人所丟棄？）（答：當時我們掙脫開後就丟
      在地上，可能是己○○拿去丟到垃圾桶的。）」「（問：
      當時有幾個人在場遭人強盜？）（答：當時有我及老闆丁○○及己○○及庚○○等4 人。）」「（問：當時保險箱
      是由何人打開？）（答：事後我才知道是由己○○去打開
      的。）」、「（問：你損失財物為何？）（答：共損失1
      萬1 千元左右，及2 支行動電話《號碼為0000000000及00
      00000000》）」「（問：經警方於現場放置於保險櫃內之
      行動電話NO KIA8855之包裝盒，為何人所有？）（答：該
      紙盒為己○○所有。）」「（問：該紙盒於案發前置於何
      處？）（答：置於一樓保險箱內，放置現金用。）」「（
      問：案發後該紙盒置於何處？）（答：置於保險箱外面。
      ）」「（問：該紙盒為何人將它從保險箱取出，放置於保
      險箱外面？）（答：應是歹徒拿走裡面現金，丟在地面上
      。）」等語；於偵訊時陳稱：「（問：91年8 月26日晚
      上在新竹市○○○街32所發生之事？）（答：我印象中，
      我是給丁○○請的員工，我那天去盤商那邊收帳，當時很
      像是晚上10時許，我是與張健興一起去收帳，回來時，我
      發現玻璃門是鎖住的，我在外面敲門，發現沒有人理會我
      們，我就打電話給丁○○，有在門外聽到手機響的聲音，
      但沒有人接，我就一直叫，過一陣子就看到丁○○從裡面
      的門打開走出來，當時丁○○要開門時有眨眼睛，但我不
      知道是何意，門一打開，丁○○好像有說話，但我忘了說
      什麼，丁○○後有一個人是蹲著的，但我與己○○剛開始
      都不曉得，門打開後蹲在丁○○後面的人就馬上從丁○○
      後面繞到我們的後方，槍就拔出來指著我們並推我們進屋
      內，推我們到廚房，燈都關掉，但裡面還有其他人，我們
      進去後就被抓住了，眼睛也被矇住，他們一直叫我們蹲下
      ，我當時只能看到影子，但確定裡面還有2 個人，因為我
      被推進去還沒有被矇住前有看到兩個人的影子，他們就叫
      全部的人蹲下，好像是丁○○有反抗，有聽到他們對話的
      話語，之後就聽到碰一聲，就安靜下來，後來他們就問保
      險箱的密碼，但沒有人承認，突然就聽到有人走進保險箱
      的房間，我再補充，我們進到廚房內，身上的財物就被洗
      劫，我身上有20萬沒有被他們找到，其他的包括我的手機
      、現金都被拿走了，走進保險箱的房間，後來就安靜了一
      陣子，我就聽到庚○○在動，我也跟著動，然後丁○○就
      試探性的說，『不要動，人還沒有走』，後來什麼時候開
      始掙脫，我也忘了。（當時是否有見到從背後拿槍指著你
      的人的臉？）是一瞬間的事，他有戴一頂帽子，帽子前有
      帽緣，印象中高我不多，我高約174 公分，當時他身型瘦
      高。）」等語（參91年度偵字第6608號偵查卷第31頁至32
      頁、33頁至34頁、91年度他字第400 號偵查卷第46頁至48
      頁、96年度偵緝字第34號偵查卷第141 頁至第142 頁）。
      於本案偵查中證述：我剛剛在指認後面，很像剛剛在庭
      的被告，就臉型的部分很像，但身材不太像，剛在庭的被
      告比較胖等語（見96年度偵緝字第34號第142 頁）由前證
      人所述，證人戊○○對於整個案件經過、細節均證述明確
      ，雖對於被告乙○○之面貌無法明確指認，然尤其證述亦
      得佐證前揭證人證述案發之經過，亦可間接證明前開證人
      所指述之被告乙○○應無誤。
（六）另本件經被告持以作為強盜案槍枝2 支及子彈55顆，經送
      內政部警政署刑事警察局鑑定，據該局92年1 月9 日之鑑
      驗通知書載稱：「扣案之美製烏茲衝鋒槍1 支（槍枝管制
      編號0000000000號），為美製INGRAM廠製M11 型口徑9MM
      制式衝鋒槍，機械性能良好，認具殺傷力；德製HK90手槍
      1 支（槍枝管制編號0000000 000 號），為德國HK廠製P9
      S 型口徑9MM 制式半自動手槍），機械性能良好，認具殺
      傷力；90手槍子彈55顆，口徑均為9MM 之制式子彈，認均
      具殺傷力。」，此有內政部警政署刑事警察局92年1 月9
      日刑鑑字第0910315465號槍彈鑑定書在卷可稽（見91年度
      偵字第6608號真卷第179-201 頁）。此外，復有現場位置
      圖、現場照片、贓證物品認領保管收據、搜索扣押筆錄及
      行政院衛生署新竹醫院診斷證明書在卷足佐（參91年度他
      字第400 號偵查卷第17頁至25頁，91年度偵字第6608號偵
      查卷第50頁、第57頁至第59頁、第73頁至第94頁、第102
      頁、第103 頁、第204 頁）。
（七）綜上，被告所辯僅在屋外車上等候未進屋內云云，顯係卸
      責之詞，不足採信，本件罪證明確，被告未經許可持有槍
      砲、彈藥及加重強盜之犯行，均足堪認定，自應依法論科
      。
二、查被告行為後，刑法業於94年2 月2 日經總統以華總一義字
    第09400014901 號令修正公布，並於95年7 月1 日施行，刑
    法施行法第1 條之1 亦於95年6 月14日經總統以華總一義字
    第09500 085181號令公布施行，按「行為後法律有變更者，
    適用行為時之法律，但行為後之法律有利於行為人者，適用
    最有利於行為人之法律」，修正後刑法第2 條第1 項定有明
    文。此條規定係規範行為後法律變更所生新舊法律比較適用
    之準據法，本身尚無新舊法比較之問題，於新法施行後，應
    一律適用新法第2 條第1 項之規定，為「從舊從輕」之比較
    。再按本次法律變更，比較時應就罪刑有關之共犯、未遂犯
    、想像競合犯、牽連犯、連續犯、結合犯，以及累犯加重、
    自首減輕暨其他法定加減原因（如身分加減）與加減例等一
    切情形為比較（最高法院95年5 月23日95年度第8 次刑庭會
    議決議參照）。茲就本件新舊法比較結果說明如下：
（一）修正後刑法第28條關於成立共同正犯之標準，將原來共同
      正犯之共同「實施」犯罪，改為共同「實行」犯罪，剔除
      完全未參與犯罪相關行為之「實行」的「陰謀共同正犯」
      及「預備共同正犯」，修正後之共同正犯之可罰性要件之
      範圍業已限縮，乃屬行為可罰性要件之變更，自應比較新
      舊法。然本件被告乙○○無論此部分修正前後，均屬共同
      正犯，故該修正，對被告乙○○言之，尚無重輕之別，應
      逕行適用現行法（最高法院95年度第21次刑事庭決議）
（二）修正前刑法第55條係規定：「一行為而觸犯數罪名，或犯
  　　一罪而其方法或結果之行為犯他罪名者，從一重處斷。」
  　　；而修正後則規定：「一行為而觸犯數罪名者，從一重處
    　斷。但不得科以較輕罪名所定最輕本刑以下之刑。」，修
      正後刪除牽連犯之規定，而論以數罪，以被告行為時之舊
      法較為有利於被告。
（三）查刑法第55條雖經修正，但僅將該條後段之牽連犯規定刪
      除，該條前段之想像競合犯係科刑之限制，為法理之明文
      化，非屬法律之變更，逕行適用現時法（最高法院95年度
      第21次刑事庭決議）
三、核被告乙○○所為，係犯槍砲彈藥刀械管制條例第7 條第4
    項未經許可持有手槍罪、同法第12條第4 項未經許可持有具
    有殺傷力子彈罪及刑法第330 條第1 項結夥三人以上攜帶兇
    器於夜間侵入住宅之加重強盜罪。被告就加重強盜罪及持有
    手槍、子彈部分，與丙○○、甲○○、甲男間，有犯意之聯
    絡及行為之分擔，為共同正犯。被告以一強盜行為，同時強
    盜3 人財物，及以一持有行為同時觸犯槍砲彈藥刀械管制條
    例之前開2 罪，均為想像競合犯，各應從一重之加重強盜罪
    及未經許可持有手槍罪論處。又查被告非法持有手槍罪與加
    重強盜間具有方法、結果之牽連關係，應依修正前刑法第55
    條前段之規定，從一重之加重強盜罪論處。爰審酌被告持槍
    強盜惡性甚巨，此次僅因缺錢花用，意圖不勞而獲，公然結
    夥3 人以上持槍侵入住宅強劫，恣意欺壓善良，目無法紀，
    嚴重影響被害人之住居安寧、身體安全，惡性重大，對社會
    治安危害甚鉅，且犯後四處藏匿，經通緝3 年始到案，而到
    案後飾詞狡辯顯無悔意等一切情狀，量處如主文所示之刑，
    以資懲儆。
四、另本件被告所犯刑法第330 條之罪，依據依中華民國九十六
    年罪犯減刑條例第3 條第1 項第15款規定，需宣告刑為1 年
    6 月以下方得以減刑，而本件既宣告有期徒刑13年，是本案
    不屬應減刑之罪刑，附此敘明。
五、扣案之具有殺傷力之美製烏茲衝鋒槍1 支（含彈匣1 個，槍
    枝管制編號0000000000號）、德製HK90手槍1 支（含彈匣1
    個，槍枝管制編號0000000000號）、90手槍子彈46顆（原56
    顆，口徑均為9mm 之制式子彈，其中1 顆業經被告乙○○於
    所犯強盜犯行中予以擊發，且其中9 顆於送驗時業經試射）
    ，業經臺灣高等法院以93年度上訴字第380 號判決沒收在案
    ，且業均銷燬，不復存在，此有臺灣新竹地方法院檢察署檢
    察官扣押（沒收）物品處分命令1 紙，另被告供強盜所用之
    膠帶、無線電話對講機及手銬部分，因未據扣案，未免將來
    執行之困難，均不予宣告沒收。
六、起訴書另記載：被告乙○○於91年8 月26日晚上，因同案共
    犯甲○○欲續持膠帶綑綁丁○○時，因其不從，且因懷疑乙○○係持假槍，起身欲以反抗，乙○○為遂行強盜之故意，
    以德製HK90手槍之槍柄毆打丁○○之臉部，且持該槍朝丁○○右腳部擊發1 槍，該子彈因貫穿丁○○之右腳部，遂致其
    受有右腳子彈穿刺傷之傷害，認此部分為強盜之部分行為，
    ，惟查：共同正犯之所以應對其他共同正犯所實施之行為負
    其全部責任者，以就其行為有犯意聯絡者為限，若他犯所實
    施之行為，超越原計劃之範圍，而為其所難預見，則僅應就
    其所知之程度，令其負責，未可概以共同正犯論（最高法院
    50年台上字第1060號判例參照）。共犯丙○○等3 人與被告
    乙○○間，共謀強盜被害人財物，共同攜帶上開手槍，意在
    威嚇震攝被害人，壓制其自由意思能力，致使不能抗拒，以
    便強取財物，此部分係在彼等4 人原犯罪計劃之範圍。惟犯
    罪進行中，因丁○○突然反制，被告乙○○見事有突變，遂
    持手槍傷害丁○○，事屬突發，無證據證明乙○○之傷害行
    為係原犯罪計劃之一部分，亦無證據足認共犯丙○○等3 人
    與被告乙○○，於案發當場有何明示或默示之犯意聯絡，或
    共犯丙○○等3 人與被告乙○○間有互為利用他方行為遂行
    犯罪之舉，故被告乙○○持槍傷害丁○○之各別實施行為，
    已超越原犯罪計劃，參酌上開判例，此部分行為，難認被告
    乙○○與丙○○等3 人共犯，故乙○○此一臨時起意開槍行
    為，應單獨成立另一傷害行為，公訴人認係強盜罪之部分行
    為，尚有未洽。而按告訴乃論之罪，告訴人於第一審辯論終
    結前，得撤回其告訴，告訴經撤回者，應諭知不受理之判決
    ，刑事訴訟法第238 條第1 項、第303 條第3 款分別定有明
    文。經查，本件被告乙○○上開傷害犯行，業經告訴人丁○○當庭撤回其告訴，有本院96年6 月29日審理筆錄附卷可查
    ，依前開規定，對被告乙○○涉犯刑法第277 條第1 項之傷
    害罪部分，為不受理之諭知。
據上論斷，應依刑事訴訟法第299 條第1項前段，第303 條第3款
，槍砲彈藥刀械管制條例第7 條第4 項、第12條第4 項，刑法第
2 條第1 項前段、第11條前段、刑法第28條、修正前第55條後段
、修正後第55條、第330 條第1 項，判決如主文。
本案經檢察官陳榮林到庭執行職務。
中　　華　　民　　國　　96　　年　　8   　月    6 　　日
                  刑事第一庭審判長  法  官  賴淑敏
                                    法  官  黃美文
                                    法  官  李毓華
以上正本證明與原本無異。
如不服本判決應於收受本判決後十日內向本院提出上訴書狀，其
未敘述上訴理由者，並得於提起上訴後十日內向本院補提理由書
狀( 均須按他造當事人之人數附繕本 )「切勿逕送上級法院」。
中　　華　　民　　國　　96　　年　　8 　　月　　6 　　日
                                    書記官  陳美利
